# 关于股份支付的几个概念

提问人：song2003921 时间：2022-01-11 00:03:09
陈老师@chenyiwei：
请问以下 2 个概念如何理解，摘自《准则讲解 2010 》
1 、可行权条件是指能够确定企业是否得到职工或其他地方提供的服务、且该服务使职工或其他方具有获取股份支付协议规定的权益工具或现金等权利的条件；反之，为非可行权条件。
可行权条件好理解，如利润增长n%，股价上涨m%，服务期N年才能取得股份；非可行权条件怎么理解呢，能举例说明吗？
2 、可行权条件包括服务期限条件和业绩条件。业绩条件，具体包括市场条件和非市场条件。市场条件是指行权价格、可行权条件以及行权可能性与权益工具的市场价格相关的业绩条件。
感觉这几句描述陷入了死循环，（可行权条件→业绩条件→市场条件→可行权条件）互为说明，应该如何理解？
3 、（非准则讲解问题），假设企业 2021 年 1 月授予员工 100 万份股票，规定当年业绩条件+2022年继续服务 1 年（期满前离职回购），等待期是否为 2 年？
谢谢陈老师！

回答人：chenyiwei
1 、非可行权条件是除可行权条件以外的其他条件，不能确定企业是否得到职工或其他方提供的服务，因此在确定等待期时不予考虑。但仍然是职工或其他方获取股份支付协议规定的权益工具或现金等权利时必须满足的条件。存在非可行权条件的，只要职工或其他方满足了所有可行权条件中的非市场条件（如服务期限等），企业应当确认已得到服务相对应的成本费用。
非可行权条件举例：取得股权后应履行的“不竞争协议”和对股权转让的限制（发生于可行权条件满足之后，因此是非可行权条件）；基于商品价格指数的条件（商品价格指数的高低并不与职工或其他方向本企业提供的服务直接相关）；按照行权价格支付款项。
2 、市场条件可以理解为与权益工具的公允价值挂钩的可行权条件，如发行价或者股票交易价格高于一定金额才可以行权。
3 、是。